【裁判字號】    89,易,2070
【裁判日期】    900227
【裁判案由】    竊盜
【裁判全文】
臺灣臺北地方法院刑事判決                        八十九年度易字第二七號
    公訴人  臺灣臺北地方法院檢察署檢察官
    被  告  甲○○
右列被告因竊盜案件，經檢察官提起公訴（八十九年度偵字第一六三０三號），本院
判決如左：
      主  文
甲○○無罪。
      理  由
一、本件公訴意旨略以：被告甲○○與被害人乙○○係朋友關係，被告竟基於為自己
    不法所有意圖，於民國八十八年十一月二十二日，趁被害人因案遭警查獲時，未
    經其同意，即以自備之鑰匙，在台北市○○路○段一五八巷二十弄五六號前，竊
    取被害人停放該處之車號ＡＬＦ─一００號機車，得手後供己騎用，後因被害人
    出監，發現機車已不見，經友人丙○○告知，方知係被告所為。因認被告涉犯刑
    法第三百二十條第一項之普通竊盜罪嫌。
二、按犯罪事實應依證據認定之，無證據不得推定其犯罪事實；又不能證明被告犯罪
    者，應諭知無罪之判決，刑事訴訟法第一百五十四條、第三百零一條第一項分別
    定有明文。又按告訴人之告訴，本以使被告受刑事訴追為目的，故其陳述是否與
    事實相符，自應調查其他證據，以資審認，苟以所為攻擊之詞，尚有瑕疵，則在
    此瑕疵未予究明以前，即不能遽採為斷罪之基礎，最高法院六十九年台上字第一
    五三一號判決及五十二年台上字第一三００號、三十二年上字第九七一號判例意
    旨參照。公訴人認被告涉犯前揭竊盜罪行，無非係以：被害人之指述，及證人丙○○之證詞，資為憑據。訊據被告甲○○固否認曾將該機車牽回置放在台北市○○○路○段某處，惟堅詞否認竊盜犯行，辯稱：伊係接獲乙○○朋友通知，得知
    乙○○因案被捕，才叫伊去八德路那邊牽車，但牽回放在南京東路那邊，伊就沒
    有再使用該機車，並沒有竊盜之犯意等語。經查：
（一）被害人乙○○於警訊、偵查中及本院訊問時均陳稱：伊並未看見被告使用伊的
      機車，係丙○○告訴伊說有這件事，被告可能之前留有機車備份鑰匙，才能騎
      用該部機車，後來伊又在監獄聽說被告將機車拿去抵押，伊直到八十九年八月
      底，接獲環保署通知，才到永春國小附近將機車找回來，但已不能用等語（見
      偵卷第六頁反面、第二十六頁反面及本院八十九年十月十七日訊問筆錄），是
      被害人得知前開機車失竊，全憑友人丙○○之說詞而來，其本身並無法確認被
      告有竊盜該部機車之犯行，自不能以被害人之陳詞資為被告竊盜之證據。
（二）證人丙○○於警訊時證陳：伊無法確定何時看見被告騎乙○○機車，被告於八
      十八年初，晚上十一時許，騎該機車至伊住處，詢問「阿西」住何處，伊沒有
      安全帽，所以沒讓被告載，伊徒步帶被告至「阿西」位於台北市○○街「寶清
      公園」附近住處，由被告以替乙○○討債為由，向「阿西」拿一千元等語（見
      偵卷第八頁反面、第九頁反面），惟其於偵查中卻證陳：八十八年十一月底，
      被告騎這部機車來找伊，但伊沒有問被告為何騎乙○○機車等語（見偵卷第二
      十六頁反面），經本院質問證人丙○○「（為何在警訊供稱在八十八年初，在
      偵查中又稱是在八十八年十一月底，看見被告騎乙○○機車？）我記得當時穿
      長袖，已經是冬天」（見本院八十九年十月十七日訊問筆錄），而證人李來金
      於本院訊問時則結證稱：伊係在路上遇見被告與「阿文」丙○○，他們二人是
      走路來的，被告說乙○○被關，要伊償還之前欠乙○○一千元，但伊記不得是
      何時的事情等語（見本院八十九年十一月十四訊問筆錄），是丙○○對於何時
      目睹被告騎用被害人機車，前後指述時間差異甚大，且其所陳與被告共同向李
      來金索債之時間及地點等情，亦與李來金證述情節不一，且被害人亦謂丙○○
      記性不好等情（見偵卷第七頁反面），丙○○既無法確認被告何時騎用被害人
      機車，顯無從依其反覆證詞認定被告竊盜機車之時間及地點，雖被告自承曾將
      該機車騎至台北市○○○路○段某處停放，惟與被害人所陳該部機車係在永春
      國小附近尋獲等情，亦不相符。則被告前開自白顯不足以認定被告有何竊盜之
      犯罪事實。基此，本件竊盜之時間、地點，甚至竊盜所用之工具，均乏實證予
      以確認，更無法徒憑未經證實之被告曾騎用該部機車之單一自白，遽謂被告有
      何竊盜該部機車之犯罪事實。
三、綜上各節，本件公訴人所指之證據尚不足以證明被告有公訴人所指之犯罪事實；
    此外，復查無其他具體事證足資證明被告涉有起訴意旨所指之竊盜罪嫌，應認無
    應法證明被告犯罪，揆諸首揭法文意旨，爰為無罪之諭知。
據上論斷，依刑事訴訟法第三百零一條第一項，判決如主文。
本案經檢察官孫冀薇到庭執行職務。
中      華      民      國    九十      年      二      月    二十七    日
                             臺灣臺北地方法院刑事第一庭
                                 法    官  傅  中  樂
右正本證明與原本無異。
如不服本判決，應於判決送達後十日內，向本院提出上訴狀。
                                 書 記 官  林  明  龍
中      華      民      國  九十      年      二      月    二十七    日


司法院資訊處製作；財團法人民間司法改革基金會備份。
